【裁判字號】    99,訴,1409
【裁判日期】    990722
【裁判案由】    毒品危害防制條例
【裁判全文】
臺灣臺中地方法院刑事判決              99年度訴字第1409號
公  訴  人  臺灣臺中地方法院檢察署檢察官
被      告  甲○○
選任辯護人  陳俊寰律師(法扶律師)
上列被告因違反毒品危害防制條例案件，經檢察官提起公訴（99
年度偵字第10096號），本院判決如下：
    主    文
甲○○犯如附表一所示之罪，共五罪，各處如附表二所示之刑。
主刑部分應執行有期徒刑肆年陸月。
    犯罪事實
一、甲○○曾於90年間因槍砲彈藥刀械管制條例案件，經定執行
    刑4年10月，於93年9月21日因縮短刑期假釋出監，並於96年
    7月16日保護管束期滿執行完畢，明知甲基安非他命係毒品
    危害防制條例列管之第2級毒品，不得意圖營利而販賣。詎
    其竟基於販賣第2級毒品甲基安非他命之犯意，以所持用之
    0000000000號行動電話（未扣案）作為與購毒者交易毒品之
    聯絡工具。而王新富、柯玉華（2人所涉販賣毒品罪嫌，均
    業經提起公訴）為同居之男女朋友，其2人則以0000000000
    門號，向甲○○洽購甲基安非他命。雙方分別於附表一所示
    之時間、地點，交易如附表一所示之甲基安非他命毒品。嗣
    於99年1月間，警方查緝王新富、柯玉華販賣毒品案件時，
    經其2人供述毒品來源，始循線查悉上情。
二、案經本署檢察官指揮臺中縣警察局報請臺灣臺中地方法院檢
    察署檢察官偵查起訴。
    理    由
一、按現行刑事訴訟法為保障被告之反對詰問權，排除具有虛偽
    危險性之傳聞證據，以求實體真實之發見，於該法第159條
    第1項明定被告以外之人於審判外之言詞或書面陳述，除法
    律有規定者外，不得作為證據。又被告以外之人於審判外之
    陳述，雖不符前4條之規定（即刑事訴訟法第159條之1至同
    條之4），而經當事人於審判程序同意作為證據，法院審酌
    該言詞陳述或書面陳述作成時之情況，認為適當者，亦得為
    證據；當事人、代理人或辯護人於法院調查證據時，知有第
    159條第1項不得為證據之情形，而未於言詞辯論終結前聲明
    異議者，視為有前項之同意，刑事訴訟法第159條之5定有明
    文。本件檢察官、被告並未就卷內證據資料之證據能力有所
    爭執，且迄於言詞辯論終結前，均未主張有刑事訴訟法第15
    9條第1項不得為證據之情形，是應認已同意卷內證據均得作
    為證據，且經本院審酌後，認無不適當之情形，應認本案調
    查之卷內證據均有證據能力，合先敘明。
二、按被告以外之人於偵查中向檢察官所為之陳述，除顯有不可
    信之情況外，得為證據，刑事訴訟法第159條之1第2項定有
    明文。蓋因檢察官與法官同為司法官署，且檢察官代表國家
    偵查犯罪，依法有訊問被告、證人及鑑定人之權力，且須對
    被告有利、不利之情形均應注意，況徵諸實務運作，檢察官
    實施刑事偵查程序，亦能恪遵法定程序之要求，不致有違法
    取證情事且可信度極高，是被告以外之人前於偵查中已具結
    而為證述，除反對該項供述得具有證據能力之一方，已釋明
    「顯有不可信之情況」之理由外，不宜遽指該證人於偵查中
    之陳述不具證據能力，方符前揭法條之立法意旨。是證人王
    新富、柯玉華等人於檢察官偵查中經具結所為之陳述，均未
    曾提及檢察官在偵查時，有任何不法取供之情形，是客觀上
    並無顯不可信之情況，故上開證人於偵查中之證言，亦具有
    證據能力。
三、上開犯罪事實，業據被告甲○○於偵訊中及本院審理時坦承
    不諱，核與證人王新富、柯玉華證述情節相符，復有臺灣臺
    中地方法院通訊監察書、通訊監察譯文、雙向通聯紀錄、毒
    品交易現場位置圖及照片附卷可稽。足認被告之自白與事實
    相符，應堪採信。故本件被告犯行足堪認定。
四、被告甲○○就附表一編號1、2、3、4，均已完成毒品買賣交
    易行為，核其各該次所為，均係違反毒品危害防制條例第4
    條第2項之販賣第2級毒品既遂罪。就附表一編號5，則因尚
    未完成毒品交易，故核其所為，係違反毒品危害防制條例第
    4條第2項、第6項之販賣第2級毒品未遂罪。被告前後多次販
    賣第2級毒品甲基安非他命犯行之犯意各別、行為互殊，應
    予分論併罰。又被告持有第2級毒品甲基安非他命之低度行
    為，應為販賣第2級毒品之高度行為所吸收，不另論罪。又
    被告曾於90年間因槍砲彈藥刀械管制條例案件，經定執行刑
    4 年10月，於93年9月21日縮短刑期假釋出監，並於96年7月
    16 日保護管束期滿執行完畢，有台灣高等法院被告前案紀
    錄表1份附卷可佐，5年之內再犯本件有期徒刑以上之本案各
    罪，均依法加重其刑(惟法定無期徒刑部分，依法不得加重)
    。又被告販賣附表一編號5之毒品，為未遂犯，依刑法第25
    條第2項減輕其刑。又被告就本案販賣第二級毒品，自偵查
    及本院審理時均自白犯罪，核與毒品危害防制條例第17條第
    2項相符，依法減輕其刑(法定刑無期徒刑部分減輕為二十年
    以下十五年以上有期徒刑，法定刑有期徒刑及併科罰金部分
    ，均減至二分之一)，並先加後減之。又被告販賣毒品編號5
    未遂部，依法先加後遞減之。爰審酌被告販賣數量不多，價
    格非高，獲利微少，手段平和等一切情狀，依序處以如附表
    二所示之刑，並定其應執行刑。
五、依毒品危害防制條例第19條第1項規定，犯第4條至第9條、
    第12條、第13條或第14條第1項、第2項之罪者，其供犯罪所
    用或因犯罪所得之財物，均沒收之，如全部或一部不能沒收
    時，追徵其價額或以其財產抵償之。本條係採義務沒收主義
    ，本案被告販賣第二級毒品所得新台幣7400元雖未據扣案，
    然依據上開說明，應諭知沒收，如全部或一部不能沒收時，
    以其財產抵償之。又本件被告甲○○所有，供聯絡販賣安非
    他命所用之0000-000000號行動電話，雖未據扣案，但係供
    犯罪所用之物，仍依毒品危害防制條例第19條第1項沒收之
    ，如全部或一部不能沒收時，追徵其價額或以財產抵償之。
據上論斷，應依刑事訴訟法第299條第1項前段，毒品危害防制條
例第4條第2項、第6項、第17條第2項、第19條第1項，刑法第11
條、第47條第1項、第25條第2項、第51條第5款，判決如主文。
本案經檢察官楊朝嘉到庭執行職務。
中    華    民    國    99    年    7     月    22    日
                  刑事第二庭  審判長法  官  曾佩琦
                                    法  官  黃佩韻
                                    法  官  郭德進
以上正本證明與原本無異。
如不服本判決應於收受判決後10日內向本院提出上訴書狀，並應
敘述具體理由；其未敘述上訴理由者，應於上訴期間屆滿後20日
內向本院補提理由書（均須按他造當事人之人數附繕本）「切勿
逕送上級法院」。
                                    書記官  陳惠玲
中    華    民    國    99    年    7     月    22    日
附錄論罪科刑法條
毒品危害防制條例第4條第2項
製造、運輸、販賣第二級毒品者，處無期徒刑或 7 年以上有期
徒刑，得併科新臺幣 1 千萬元以下罰金。
附表一：甲○○販賣毒品(安非他命)犯罪事實一覽表
┌──┬──────┬──────┬──────┬────────┬───────┐
│編號│被告持用門號│購毒施用者  │毒品交易時間│交易毒品處所    │毒品數量、金額│
│    │            │(買家)持用  │            │                │(新臺幣)      │
│    │            │門號        │            │                │              │
├──┼──────┼──────┼──────┼────────┼───────┤
│ 1  │甲○○      │王新富      │98年12月11日│三義橋下        │甲基安非他命毒│
│    │0000-000000 │柯玉華      │下午2時許   │苗栗縣泰安鄉國道│品，價格2000元│
│    │            │0000-000000 │            │1號「三義交流道 │。            │
│    │            │            │            │」橋下(大安溪旁)│              │
│    │            │            │            │                │              │
├──┼──────┼──────┼──────┼────────┼───────┤
│ 2  │甲○○      │王新富      │98年12月11日│大甲「光田醫院」│甲基安非他命毒│
│    │0000-000000 │柯玉華      │晚間7時30分 │臺中縣大甲鎮經國│品，價格2000元│
│    │            │0000-000000 │許          │路321號         │。            │
│    │            │            │            │                │              │
├──┼──────┼──────┼──────┼────────┼───────┤
│ 3  │甲○○      │王新富      │99年01月11日│大甲日南「萊爾富│甲基安非他命毒│
│    │0000-000000 │柯玉華      │晚間11時許  │」超商附近      │品，價格1800元│
│    │            │0000-000000 │            │臺中縣大甲鎮經國│。            │
│    │            │            │            │號1932號        │              │
│    │            │            │            │                │              │
├──┼──────┼──────┼──────┼────────┼───────┤
│ 4  │甲○○      │王新富      │99年01月13日│大甲高中附近之「│甲基安非他命毒│
│    │0000-000000 │柯玉華      │晚間10時許  │萊爾富」超商    │品，價格1600元│
│    │            │0000-000000 │            │臺中縣大甲鎮經國│。            │
│    │            │            │            │號1932 號       │              │
│    │            │            │            │                │              │
├──┼──────┼──────┼──────┼────────┼───────┤
│ 5  │甲○○      │王新富      │99年01月14日│大甲東「1家當舖 │原欲購買甲基安│
│    │0000-000000 │柯玉華      │晚間6時許   │」【利得當舖】  │非他命毒品，價│
│    │            │0000-000000 │            │(臺中縣外埔鄉大 │格1000元。惟因│
│    │            │            │            │東村甲后路753之 │附近有警方埋伏│
│    │            │            │            │13號)           │而未完成交易。│
└──┴──────┴──────┴──────┴────────┴───────┘
附表二：甲○○販賣毒品(安非他命)處刑一覽表
┌──┬──────┬────────┬────────┬────────────┐
│編號│毒品交易時間│交易毒品處所    │毒品數量、金額( │  處  刑                │
│    │            │                │新臺幣)         │                        │
├──┼──────┼────────┼────────┼────────────┤
│ 1  │98年12月11日│三義橋下苗栗縣泰│甲基安非他命毒  │甲○○販賣第二級毒品，累│
│    │下午2時許   │安鄉國道1號「三 │品，價格2000元  │犯，處有期徒刑年捌月。│
│    │            │義交流」橋下(大 │。              │販賣所得新台幣貳仟元沒收│
│    │            │安溪            │                │，如全部或一部不能沒收時│
│    │            │                │                │，以其財產抵償之。      │
├──┼──────┼────────┼────────┼────────────┤
│ 2  │98年12月11日│大甲「光田醫院」│甲基安非他命毒  │甲○○販賣第二級毒品，累│
│    │晚間7時30分 │臺中縣大甲鎮經國│品，價格2000元  │犯，處有期徒刑年捌月。│
│    │許          │路321號         │。              │販賣所得新台幣貳仟元沒收│
│    │            │                │                │，如全部或一部不能沒收時│
│    │            │                │                │，以其財產抵償之。      │
├──┼──────┼────────┼────────┼────────────┤
│ 3  │99年01月11日│大甲日南「萊爾富│甲基安非他命毒  │甲○○販賣第二級毒品，累│
│    │晚間11時許  │」超商附近      │品，價格1800元  │犯，處有期徒刑年捌月。│
│    │            │臺中縣大甲鎮經國│。              │販賣所得新台幣壹仟捌佰元│
│    │            │號1932號        │                │沒收，如全部或一部不能沒│
│    │            │                │                │收時，以其財產抵償之。  │
├──┼──────┼────────┼────────┼────────────┤
│ 4  │99年01月13日│大甲高中附近之「│甲基安非他命毒  │甲○○販賣第二級毒品，累│
│    │晚間10時許  │萊爾富」超商    │品，價格1600元  │犯，處有期徒刑年捌月。│
│    │            │臺中縣大甲鎮經國│。              │販賣所得新台幣壹仟陸佰元│
│    │            │號1932 號       │                │沒收，如全部或一部不能沒│
│    │            │                │                │收時，以其財產抵償之。  │
├──┼──────┼────────┼────────┼────────────┤
│ 5  │99年01月14日│大甲東「1家當舖 │原欲購買甲基安  │甲○○販賣第二級毒品，未│
│    │晚間6時許   │」【利得當舖】  │非他命毒品，價  │遂，累犯，處有期徒刑壹年│
│    │            │(臺中縣外埔鄉大 │格1000元。惟因  │拾月。                  │
│    │            │東村甲后路753之 │附近有警方埋伏  │                        │
│    │            │13號)           │而未完成交易。  │                        │
├──┼──────┴────────┴────────┴────────────┤
│ 6  │本件未扣案之0000-000000號行動電話，沒收之，如全部或一部不能沒收時，追徵其 │
│    │價額或以其財產抵償之。                                                    │
│    │                                                                          │
│    │                                                                          │
└──┴─────────────────────────────────────┘

司法院資訊處製作；財團法人民間司法改革基金會備份。
